【裁判字號】    89,易,3608
【裁判日期】    890929
【裁判案由】    賭博
【裁判全文】
臺灣高雄地方法院刑事判決                        八十九年度易字第三六八號
    公  訴  人  臺灣高雄地方法院檢察署檢察官
    被      告  甲○○
右列被告因賭博案件，經檢察官聲請簡易判決處刑（八十九年度偵字第一三八八四號
），經本院高雄簡易庭以不宜以簡易判決處刑，移由本院刑事庭以普通程序審理，本
院判決如左：
    主  文
甲○○連續意圖營利，聚眾賭博，處有期徒刑陸月，如易科罰金，以參佰元折算壹日
。
扣案帳冊壹本、電話機壹台、錄音機貳台、計算機貳台、傳真機參台、錄音帶貳卷，
均沒收。
    事  實
一、甲○○基於意圖營利之概括犯意，自八十七年七月間起，連續自任組頭，提供高
    雄市○○區○○街六○六號其住處之公眾得出入之場所，設置「六合彩」賭局，
    聚集不特定之多數人，以附表所示之方式，與賭客猜號核對香港政府所發行每星
    期二、四開獎之六合彩中獎號碼重新編組之號碼賭博財物，中獎者可按如附表所
    載之簽賭種類贏得如附表所示之彩金，否則所繳如附表所示之賭資悉歸甲○○所
    有，賭客每簽賭一支甲○○抽頭新台幣（以下同）一元，藉此牟利。嗣於八十九
    年六月二十日下午四時二十分許，在上址為警查獲，並當場扣得其所有且供其賭
    博所用之帳冊一本、電話機一台、錄音機二台、計算機二台、傳真機三台、錄音
    帶二卷。
二、案經高雄市政府警察局移送台灣高雄地方法院檢察署檢察官偵查聲請簡易判決處
    刑，經本院高雄簡易庭以不宜以簡易判決處刑，移由本院刑事庭以普通程序審理
    。
    理  由
一、訊之被告甲○○於本院審理中，固坦承有本件賭博犯行，惟辯稱：伊係柱子腳而
    非自任組頭，且扣案之傳真機三台中，僅大型之傳真機一台為經營六合彩之工具
    ，其餘二台小型傳真機則係伊以前經營超商所用云云。惟查前揭被告自任六合彩
    組頭及扣案物品全部為經營六合彩所用之工具等事實，業據被告迭於警訊及偵查
    中供承明白，復有前開如事實欄所載賭博所用之帳冊一本、電話機一台、錄音機
    二台、計算機二台、傳真機三台、錄音帶二卷扣案可稽。被告於審理中所辯無非
    避重就輕之詞，爰非可採。被告罪證明確，犯行洵堪認定。
二、查本件被告經營六合彩之處雖係被告之住處，惟既供不特定之多數人出入簽賭，
    自屬公眾得出入之場所。核被告所為如附表所示之犯行，意圖營利，提供賭博場
    所聚眾賭博，係犯刑法第第二百六十八條之供給賭博場所及聚眾賭博罪；又兼與
    其他簽賭者，同在公眾得出入之場所賭博財物，係犯刑法第二百六十六條第一項
    前段之賭博罪。被告先後供給賭博場所、聚眾賭博及普通賭博犯行，所犯罪名相
    同，顯係各基於概括之犯意反覆為之，均應依連續犯之規定論以一罪，並加重其
    刑，被告所犯連續圖利供給賭博場所、連續圖利聚眾賭博及連續普通賭博三罪，
    係基於一個賭博犯意之決定，達成其同一犯罪之各個舉動，應屬法律概念之一行
    為，其一行為觸犯上開三罪名，為想像競合犯，應依刑法第五十五條之規定，從
    一重之連續圖利聚眾賭博罪處斷。爰審酌被告並無前科，有台灣高雄地方法院檢
    察署刑案資料查註紀錄表一份在卷可按，犯後已坦承部分犯行，惟其自任組頭，
    所經營之六合彩賭博，危害社會善良風俗，情節較重等一切情狀，量處如主文所
    示之刑，並諭知易科罰金之折算標準。又扣案之帳冊一本、電話機一台、錄音機
    二台、計算機二台、傳真機三台、錄音帶二卷係被告所有，且係供犯罪所用之物
    ，業據其供明在卷，爰依刑法第三十八條第一項第二款予以宣告沒收。
據上論斷，應依刑事訴訟法第二百九十九條第一項前段，刑法第五十六條、第二百六
十六條第一項前段、第二百六十八條、第五十五條、第四十一條、第三十八條第一項
第二款，罰金罰鍰提高標準條例第一條前段、第二條，判決如主文。
中    華    民    國    八  十  九    年    九    月      二十九        日
                                  臺灣高雄地方法院刑事第七庭
                                      法  官   蔡  國  卿
右正本證明與原本無異。
如不服本判決，應於判決送達後十日內，向本院提出上訴狀。
                                      書記官   邱  靜  銘
中    華    民    國    八  十  九    年    九    月      二十九        日
附錄本判決論罪科刑之法條：
刑法第二百六十六條第一項前段：
在公共場所或公眾得出入之場所賭博財物者，處一千元以下罰金。
刑法第二百六十八條：
意圖營利，供給賭博場所或聚眾賭博者，處三年以下有期徒刑，得併科三千元以下罰
金。


司法院資訊處製作；財團法人民間司法改革基金會備份。
